臺灣苗栗地方法院民事裁定
111年度小抗字第1號 
抗  告  人  賴幸汎  
相  對  人  詹爲鈞  
上列當事人間請求侵權行為損害賠償事件，抗告人對於民國111
年4月15日本院簡易庭111年度苗小字第24號裁定提起抗告，本院
裁定如下：
    主  文
抗告駁回。
抗告程序費用新臺幣1,000元由抗告人負擔。 
    理  由
一、抗告意旨略以：抗告人於民國105年11月19日上午10時許與
    相對人發生爭執，遭相對人單方毆打，並無互毆情事，相對
    人須賠償抗告人之損害，即走法院7次所損失之車資、工資
    共新臺幣（下同）7,000元、陷害抗告人罰金3,000元及精神
    慰撫金1萬元，合計共2萬元。並聲明：㈠原裁定廢棄；㈡相對
    人應賠償原告2萬元等語。
二、按對於小額程序之第一審裁判之上訴或抗告，非以其違背法
    令為理由，不得為之；提起抗告，應表明抗告理由。民事訴
    訟法第436條之24第2項、第436條之32第3項準用第488條第3
    項分別定有明文。又表明抗告理由之方法，解釋上應類推適
    用同法第436條之25之規定，即抗告狀內應表明原裁定所違
    背之法令及其具體內容，暨依訴訟資料可認為原裁定有違背
    法令之具體事實。倘當事人未依此表明抗告理由，即難認已
    對原裁定之違背法令有具體之指摘，不得謂已合法表明抗告
    理由，其抗告即非合法。又抗告不合法者，第二審法院應以
    裁定駁回之。同法第495條之1準用第444條第1項前段規定甚
    明。上開規定，於小額事件之抗告程序準用之。同法第436
    條之32第3項亦有明定。
三、經查，抗告人前開抗告事由係對實體事項而為爭執，抗告理
    由並未表明原裁定所違背之法令及其具體內容，亦未陳明原
    裁定如何不適用法規或適用法規不當，或依訴訟資料可認為
    原裁定有違背法令之具體事實，揆諸首揭說明，抗告人之抗
    告，於法已有未合。又提起抗告，應於裁定送達後10日之不
    變期間內為之。原審以本院簡易庭111年1月14日作成之111
    年度苗小字第24號裁定係於111年1月20日送達抗告人戶籍地
    「臺中市○○區○○路○○巷000號」，經抗告人本人收受，該裁
    定業於111年1月20日合法送達抗告人，抗告人至遲應於111
    年2月7日提起抗告，然抗告人遲至111年4月7日始具狀提起
    抗告，已逾抗告不變期間，其抗告不合法，且無從命補正為
    由，駁回抗告人之抗告，經核於法並無違誤，附此說明。抗
    告意旨並未表明原裁定違背法令之處，僅以前詞指摘原裁定
    不當，求予廢棄，為不合法，應予駁回。
四、據上論結，本件抗告為不合法，依民事訴訟法第436條之32
    第3項、第495條之1第1項、第444條第1項前段、第95條、第
    78條，裁定如主文。
中　　華　　民　　國　　111 　年　　5 　　月　　31　　日
                  民事第二庭  審判長法  官  曾明玉
                                    法　官  陳秋錦    
                                    法　官　顏碩瑋
以上正本係照原本作成。
本裁定不得抗告。　　　　　　　　　　　　　　　　　　
中　　華　　民　　國　　111 　年　　5 　　月　　31　　日
                                    書記官  蔡芬芬